

## Phạm Xuân Hà Warehouse Leader











21/273 Phường Đằng Hải- Quận Hải An- TP. Hải Phòng



# Mục tiêu nghề nghiệp

Với 6 năm kinh nghiệm giữ các vị trí Nhân viên Thủ Kho và Tổ trưởng kho vận ở Viettel Group và công ty TNHH HongYuan . Có hiểu biết sâu sắc về hoạt động vận hành kho bãi, khả năng điều phối và dẫn dắt nhân sự tốt, luôn đảm bảo hoạt động vận hành kho đạt hiệu quả cao nhất. Mong muốn ứng tuyển vị trí trưởng nhóm vận hành kho để đóng góp cho hoạt động của công ty.



### Hoc vấn

### ĐAI HỌC MỔ ĐIA CHẤT HÀ NỘI

2008 - 2013

Kỹ thuật xây dựng công trình

Xếp loại tốt nghiệp Khá



## Kinh nghiệm làm việc

### CÔNG TY TNHH CHẾ TAO MÁY HONGYUAN

09/2023 - 07/2024

#### Tổ Trưởng Kho

Hỗ trợ giám sát kho trong các hoạt động xuất nhập hàng hóa tại kho và phân phối nhân lực để thực hiện công việc liên quan đến dự án đang phụ trách;

Giám sát và quản lý nhân viên kho, nhân viên thầu phụ (nhóm xe nâng, nhân viên kiểm đếm hàng hóa, công nhân soạn hàng,...) bao gồm luôn việc hướng dẫn thực hiện công việc

Chịu trách nhiệm ký tên xác nhận trên các phiếu nhập kho/phiếu xuất kho và nộp lại cho phòng quản lý đơn hàng;

Đảm bảo các số liệu tồn kho luôn được theo dõi và cập nhật thông qua việc cập nhật báo cáo lượng hàng xuất/nhập cuối mỗi ca làm việc;

Đảm bảo báo cáo kịp thời về việc sử dụng kho, kiểm kê số liệu tồn kho và các hoạt động thường nhật trong kho cũng như các vấn đề khác được chỉ đạo;

Đảm bảo duy trì dịch vụ tốt nhất và đạt hiệu quả nhất cho khách hàng;

Đảm bảo vệ sinh khu vực kho luôn sạch sẽ, ngăn nắp;

Am hiểu các công việc vận hành trong kho, cũng như các kiến thức liên quan đến chức năng phân phối trung

Theo dõi và kiểm tra kế hoạch xuất/nhập hàng từ phòng điều vận và khách hàng để sắp xếp nhân lực phù hợp giữa xuất và nhập;

Xử lý các sự cố phát sinh trong quá trình xuất nhập hàng (hàng thiếu/dư/bể vỡ....)

Thực hiện các công việc khác liên quan đến kho hay vận tải khi được chỉ định khi phát sinh thêm dự án mới hoặc dự án quan trọng;

#### TỐNG CÔNG TY CP BƯU CHÍNH VIETTEL

04/2017 - 06/2023

#### Nhân Viên Thủ Kho BTS

Lập quy trình làm việc và SOP cho từng công việc tại kho. Tìm ra điểm chưa hợp lý trong SOP và tìm giải pháp cải thiên SOP.

Kiểm tra sự tuân thủ của nhân viên với quy trình và SOP.

Quản lý quy trình Nhập – Xuất và đảm bảo tính chính xác của tồn kho giữa tồn trong hệ thống và tồn kho thực tế.

Ước tính sức chứa kho cho từng loại vật tư hàng hóa trên cơ sở kế hoạch sản xuất để có chiến lược ứng phó dài hạn về sức chứa kho (Đầu tư hoặc thuê kho mới) hoặc nhân lực (tăng hoặc giảm OP).

Đảm bảo điều kiện bảo quản trong kho (nhiệt độ, độ ẩm, 5s...) theo yêu cầu của khách hàng và tiêu chuẩn bảo quản nguyên vật liệu, hàng hóa.

Đảm bảo an toàn trong kho, an toàn vệ sinh lao động, an toàn cháy nổ theo quy định của nhà nước.

Kiểm tra, kiểm soát thiết bị trong kho, có kế hoạch bảo dưỡng hoặc mua mới thiết bị.

# ♣ Hoạt động

## ĐOÀN THANH NIÊN TRƯỜNG ĐẠI HỌC MỎ ĐỊA CHẤT

2009 - 2013

Tình nguyện viên

Tham gia các hoạt động công tác trong Đoàn do Nhà trường tổ chức định kỳ hàng năm

# **\***

### Sở Thích

Teambuilding, tham gia các câu lạc bộ, ca hát, văn nghệ, chơi thể thao

## عج

## Các kỹ năng

nhân sự

Quản lý và Nắm vững nghiệp vụ,chuyên môn vững vàng, đúng người đúng việc,tối ưu hiệu suất điều phối

Duy trì tiêu Luôn đảm bảo đầy đủ các trang thiết bị đồ bảo hộ trước khi thao tác, liên tục đào tạo nâng cao

chuẩn an nghiệp vụ, ý thức ATLĐ,PCCC trong khu vực kho bãi toàn lao động

Năng động, kỉ Luôn học hỏi làm mới bản thân và trau dồi nghiệp vụ. luật, tỉ mỉ

Hiểu biết quy Sắp xếp hàng hóa trong kho theo layout một cách khoa học, đảm bảo tối ưu sức chứa cũng như trình vận hoạt động của kho một cách trơn tru và hiệu quả hành kho